【裁判字號】    99,訴,1474
【裁判日期】    991223
【裁判案由】    違反毒品危害防制條例
【裁判全文】
臺灣彰化地方法院刑事判決              99年度訴字第1474號
公  訴  人  臺灣彰化地方法院檢察署檢察官
被      告  李宏仁
上列被告因違反毒品危害防制條例案件，經檢察官提起公訴（99
年度毒偵字第1667、1875號），本院依簡式審判程序判決如下：
    主  文
李宏仁犯如附表所示之罪，均累犯，各處如附表所示之刑。應執
行有期徒刑壹年貳月。
    犯罪事實
一、李宏仁前因違反槍砲彈藥刀械管制條例，經臺灣高等法院臺
    中分院以95年度上訴字第508 號判判處有期徒刑1 年4 月，
    併科罰金4 萬元確定，上開宣告之有期徒刑部分，入監服刑
    後，於民國97年6 月25日縮短刑期假釋出監並付保護管束（
    罰金部分經易服勞役40日接續執行，於97年8 月4 日執行完
    畢出獄，再執行保護管束部分），已於98年1 月6 日保護管
    束期滿未經撤銷其假釋，而視為執行完畢。其另於99年間因
    施用毒品案件，經依本院98年度毒聲字第104 號裁定送觀察
    、勒戒後，認無繼續施用毒品之傾向，於99年2 月22日執行
    完畢釋放，並由臺灣彰化地方法院檢察署檢察官以99年度毒
    偵緝字第2 號、99年度毒偵字第357 號為不起訴處分確定。
    詎仍未思悔改，於前揭觀察、勒戒處分執行完畢釋放後5 年
    內，又基於施用第一級毒品海洛因、第二級毒品甲基安非他
    命之個別犯意，先後於附表所示時、地，以附表所示方式，
    分別施用第一級毒品海洛因2 次，及施用甲基安非他命2 次
    ，並於附表所示之時、地為警查獲，經警採其尿液檢體送驗
    後，呈現嗎啡及甲基非他命之陽性反應，而查悉上情。
二、案經彰化縣警察局彰化分局及和美分局報請臺灣彰化地方法
    院檢察署檢察官偵查起訴。
    理  由
一、本件被告李宏仁所犯係死刑、無期徒刑、最輕本刑為3 年以
    上有期徒刑以外之罪，其於準備程序就前揭被訴事實為有罪
    之陳述，經受命法官告知簡式審判程序之旨，並聽取其與公
    訴人之意見後，本院認無不得或不宜改依簡式審判程序進行
    之處，爰依刑事訴訟法第273 條之1 第1 項、第284 條之1
    ，裁定本案由受命法官獨任進行簡式審判程序，合先敘明。
二、上開犯罪事實，有下列證據可資證明：
    (一)彰化縣警察局彰化分局委託檢驗尿液代號（A-177）與真
      實姓名對照認證單。
    (二)詮昕科技股份有限公司99年7月1日報告編號00000000號濫
      用藥物尿液檢驗報告。
    (三)列管毒品人口尿液檢體採集送驗紀錄表。
    (四)詮昕科技股份有限公司99年7月30日報告編號00000000號
      濫用藥物尿液檢驗報告。
    (五)臺灣高等法院被告前案紀錄表，及偵卷所附刑案資料查註
      紀錄表。
    (六)被告於本院審理時之供述。
三、論罪科刑：
    (一)核被告所為，係犯毒品危害防制條例第10條第1項之施用
      第一級毒品罪，及同條第2項之施用第二級毒品罪（詳如
      附表所示）。被告於施用前持有第一、二級毒品之低度行
      為，應為施用之高度行為所吸收，不另論罪。被告所犯前
      揭4罪，犯意各別，行為互殊，應分論併罰。
    (二)被告之前案紀錄，有臺灣高等法院被告前案紀錄表，及偵
      卷所附刑案資料查註紀錄表在卷可參。其於上開案件執行
      完畢後5年以內故意再犯本件有期徒刑刑以上之數罪，均
      為累犯，應各依刑法第47條第1項之規定，加重其刑。
    (三)爰審酌被告前曾執行觀察、勒戒之處分，猶未能戒除毒癮
      ，而再為本件施用毒品之犯行，尚乏禁絕毒害之決心，惟
      其於本院審理時尚能坦認犯行，頗有悔悟之心，暨審酌被
      告之智識程度、素行紀錄等一切情狀，量處如主文所示之
      刑，並定其應執行之刑，以資儆懲。
四、如不服本判決應於收受判決後10日內向本院提出上訴書狀，
    並應敘述具體理由。其未敘述上訴理由者，應於上訴期間屆
    滿後20日內向本院補提理由書（須附繕本），切勿逕送上級
    法院。
據上論斷，應依刑事訴訟法第273條之1第1項、第299條第1項前
段、第310條之2、第454條第1項，毒品危害防制條例第10條第1
項、第2項，刑法第11條前段、第47條第1項、第51條第5款，判
決如主文。
本案經檢察官賴志盛到庭執行職務。
中    華    民    國    99    年    12    月    23    日
                  刑事第七庭      法  官  黃玉齡
以上正本證明與原本無異。
如不服本判決，應於收受判決後10日內向本院提出上訴書狀，並
應敘述具體理由；其未敘述上訴理由者，應於上訴期間屆滿後20
日內向本院補提理由書（均須按他造當事人之人數附繕本「切勿
逕送上級法院」）。
中    華    民    國    99    年    12    月    23    日
                                  書記官  黃鏽金
附表：
┌─┬────┬──────┬───────┬──────────────┬──────┬────────┐
│編│犯罪時間│  犯罪地點  │施用毒品及其施│      查獲情形              │所犯法條    │各罪之宣告刑    │
│號│（民國）│            │用方式        │                            │            │                │
├─┼────┼──────┼───────┼──────────────┼──────┼────────┤
│1 │99年6月 │彰化縣和美鎮│以將海洛因摻入│嗣於99年6月19日，因另涉竊盜 │毒品危害防制│李宏仁施用第一級│
│  │18日晚上│糖友里健康新│香菸中持以吸食│案件，為警緝獲到案，經徵得其│條例第10條第│毒品，累犯，處有│
│  │8、9時許│村六街2號住 │之方式，施用第│同意後採取尿液檢體送驗，結果│1 項。      │期徒刑柒月。    │
│  │        │處          │一級毒品海洛因│呈現嗎啡及甲基安非他命陽性反│            │                │
│  │        │            │1次。         │應。                        │            │                │
│  │        │            │              │                            │            │                │
├─┼────┼──────┼───────┼──────────────┼──────┼────────┤
│2 │99年6月 │彰化縣和美鎮│以將甲基安非他│同上。                      │毒品危害防制│李宏仁施用第二級│
│  │18日下午│糖友里健康新│命置於玻璃球內│                            │條例第10條第│毒品，累犯，處有│
│  │5、6時許│村六街2號住 │點火燒烤成煙霧│                            │2 項。      │期徒刑肆月。    │
│  │        │處          │狀後再吸入體內│                            │            │                │
│  │        │            │之方式，施用第│                            │            │                │
│  │        │            │二級毒品甲基安│                            │            │                │
│  │        │            │非他命1次。   │                            │            │                │
├─┼────┼──────┼───────┼──────────────┼──────┼────────┤
│3 │99年7月 │彰化縣和美鎮│以將海洛因摻入│嗣於99年7月14日23時10分許， │毒品危害防制│李宏仁施用第一級│
│  │14日下午│糖友里健康新│香菸中持以吸食│在彰化縣和美鎮○○路66號「新│條例第10條第│毒品，累犯，處有│
│  │某時    │村六街2號住 │之方式，施用第│世紀綜合育樂廣場」，經警執行│1 項。      │期徒刑柒月。    │
│  │        │處          │一級毒品海洛因│臨檢，得知其係列管毒品人口，│            │                │
│  │        │            │1次。         │經徵得其同意後採取尿液檢體送│            │                │
│  │        │            │              │驗，結果呈現嗎啡及甲基安非他│            │                │
│  │        │            │              │命陽性反應，始查知左情。    │            │                │
├─┼────┼──────┼───────┼──────────────┼──────┼────────┤
│4 │99年7月 │彰化縣和美鎮│以將甲基安非他│同上。                      │毒品危害防制│李宏仁施用第二級│
│  │14日早上│糖友里健康新│命置於玻璃球內│                            │條例第10條第│毒品，累犯，處有│
│  │某時    │村六街2號住 │點火燒烤成煙霧│                            │2 項。      │期徒刑肆月。    │
│  │        │處          │狀後再吸入體內│                            │            │                │
│  │        │            │之方式，施用第│                            │            │                │
│  │        │            │二級毒品甲基安│                            │            │                │
│  │        │            │非他命1次。   │                            │            │                │
└─┴────┴──────┴───────┴──────────────┴──────┴────────┘
附錄本案論罪科刑法條全文：
毒品危害防制條例第10條
施用第一級毒品者，處 6 月以上 5 年以下有期徒刑。
施用第二級毒品者，處 3 年以下有期徒刑。

司法院資訊處製作；財團法人民間司法改革基金會備份。
